tr: Tepe stili: Yüksek; Düşük; Açık; Büyük boy; Standart; Diğer
cs: Styl koruny: Vysoká; Nízká; Otevřená; Oversized; Standardní; Ostatní
sv: Kronstil: Hög; Låg; Öppen; Oversize; Standard; Övrigt
pt-PT: Estilo coroa: Alto; Baixo; Aberto; Sobredimensionado; Padrão; Outro
bg-BG: Стил на горната част на шапка: Висок; Нисък; Отворен; Уголемен; Стандартен; Други
vi: Kiểu chóp mũ: Cao; Thấp; Mở; Cỡ đại; Tiêu chuẩn; Khác
hu: Sapka tetejének stílusa: Magas; Alacsony; Nyitott; Túlméretezett; Szabványos; Egyéb
hr-HR: Stil krune: Visoka; Niska; Otvorena; Predimenzionirana; Standardna; Ostalo
it: Stile principe: Alta; Bassa; Aperta; Oversize; Standard; Altro
ja: クラウンスタイル: ハイ; ロー; オープン; オーバーサイズ; スタンダード; その他
lt-LT: Karūnos stilius: Aukštas; Žemas; Atviras; Ypač didelis; Standartinis; Kita
zh-CN: 帽冠风格: 高; 低; 开放; 宽大; 标准; 其他
nb: Kronestil: Høy; Lav; Åpen; Oversized; Standard; Annet
pt-BR: Estilo de coroa: Alto; Baixo; Aberto; Extragrande; Padrão; Outro
zh-TW: 帽冠樣式: 高; 低; 開放式; 超大; 標準; 其他
fr: Style de la calotte: Haute; Basse; Ouverte; Surdimensionnée; Standard; Autre
pl: Styl główki: Wysoka; Niska; Otwarta; Powiększona; Standardowa; Inne
ko: 크라운 스타일: 높음; 낮음; 오픈형; 오버사이즈; 표준; 기타
da: Skyggestil: Høj; Lav; Åben; Oversized; Standard; Andet
fi: Kuputyyli: Korkea; Matala; Avoin; Ylimitoitettu; Vakio; Muu
el: Στυλ στεφάνης: Ψηλό; Χαμηλό; Ανοιχτό; Υπερμέγεθες; Κανονικό; Άλλο
nl: Kroon stijl: Hoog; Laag; Open; Oversized; Standaard; Overig
sk-SK: Štýl koruny: Vysoký; Nízky; Otvorený; Nadrozmerný; Štandardný; Iné
en: Crown style: High; Low; Open; Oversized; Standard; Other
ro-RO: Stilul coroanei: Înaltă; Joasă; Deschisă; Supradimensionată; Standard; Altele
de: Kronenform: Hoch; Niedrig; Offen; Oversized; Standard; Sonstige
sl-SI: Slog krone: Visoka; Nizka; Odprta; Prevelika; Standardna; Drugo
th: สไตล์มงกุฎ: สูง; เตี้ย; เปิด; ทรงใหญ่; มาตรฐาน; อื่นๆ
es: Estilo de la copa: Alta; Baja; Abierta; Extragrande; Estándar; Otro
ru: Стиль тульи: Высокая; Низкая; Открытая; Увеличенная; Стандартная; Другое